【裁判字號】    92,易,515
【裁判日期】    920715
【裁判案由】    竊盜
【裁判全文】
臺灣臺北地方法院刑事判決                          九十二年度易字第五一五號
    公  訴  人  臺灣臺北地方法院檢察署檢察官
    被      告  乙○○
右列被告因竊盜案件，經檢察官聲請簡易判決處刑（九十一年度偵字第二二三五三號
），本院認不宜適用簡易程序，改依通常程序，判決如左：
    主  文
乙○○竊盜，累犯，處有期徒刑壹年貳月。
    事  實
一、乙○○曾因竊盜罪，經本院於民國八十九年七月二十一日以八十九年易字第一二
    二九號判決判處有期徒刑十月確定，於九十年二月十二日執行完畢，仍不知悔改
    ，於民國九十一年十月十五日中午，見台北市○○街二十五巷十四之一號即甲○
    之住處後牆被公務機關誤拆，竟意圖為自己不法之所有，從後牆缺口進入屋內，
    竊取甲○所有之冰箱、洗衣機、電鍋及瓦斯桶各乙只後，再返回屋內接續將已置
    放於牆邊之不鏽鋼門以手推車竊走，後經甲○發覺後報警循線查獲。
二、案經甲○訴由台北市政府警察局中正第二分局報告臺灣臺北地方法院檢察署檢察
    官聲請簡易判決處刑，本院認不宜適用簡易程序，改依通常程序審理。
    理  由
一、訊據被告乙○○坦承曾於右揭時地拿取前開物品，惟辯稱：當日從後面進入上址
    ，以為無人居住，故認前開物品為棄置物，於是才將前開物品搬走云云。惟查：
    告訴人甲○於偵查及本院調查中指稱：每週會去台北市○○街二十五巷十四之一
    號之住處住一、二次，當時伊住處後牆被公家誤拆掉，被竊之物品仍在使用中，
    不是要丟棄的等語。參以前開被竊之物品仍在使用中，外觀上應可辨別與棄置物
    品之區別，足認被告於案發時具有竊盜之不法意圖。此外，另有案發時社區監視
    錄影器所拍得之照片三紙在卷足憑。其所辯無非卸責之詞，不足採信，被告竊盜
    犯行應堪認定。
二、核被告乙○○所為，係犯刑法第三百二十條竊盜罪，又被告曾因竊盜罪經本院判
    處有期徒刑十月確定，並於九十年二月十二日執行完畢，此有臺灣高等法院被告
    全國前案紀錄表在卷可稽，被告於有期徒刑執行完畢五年內，再犯本件有期徒刑
    以上之罪，為累犯，應依刑法第四十七條規定加重其刑。審酌被告犯罪之動機、
    目的、手段，竊取財物之價值，對告訴人所造成之損害，及其前犯有多次竊盜案
    件，並經法院判處有期徒刑執行完畢，此次再為竊盜犯行，顯未能記取刑罰教訓
    等一切情狀，量處如主文所示之刑。
據上論斷，應依刑事訴訟法第四百五十二條、第二百九十九條第一項前段、刑法第三
百二十條、第四十七條，罰金罰鍰提高標準條例第一條前段，判決如主文。
本案經檢察官蔡宏展到庭執行職務
中      華      民      國    九十二    年      七      月     十五     日
                                      臺灣臺北地方法院刑事第五庭
          審判長法  官  廖紋妤
                                                法  官  劉方慈
                                                法  官  紀文惠
右正本證明與原本無異。
如不服本判決，應於判決送達後十日內向本院提出上訴狀(應抄附繕本)。告訴人或被
害人如對於本判決不服者，應具備理由請求檢察官上訴，其上訴期間之計算係以檢察
官收受判決正本之日期為準。
                                               書記官    林妙穗
中      華      民      國      九十二   年     七      月     十五     日
中華民國刑法第三百二十條
 (普通竊盜罪、竊佔罪)
意圖為自己或第三人不法之所有，而竊取他人之動產者，為竊盜罪，處五年以下有期
徒刑、拘役或五百元以下罰金。
意圖為自己或第三人不法之利益，而竊佔他人之不動產者，依前項之規定處斷。
前二項之未遂犯罰之。


司法院資訊處製作；財團法人民間司法改革基金會備份。
